臺灣桃園地方法院民事裁定
111年度壢小字第1606號
原      告  黃黛鈴  


上列原告與被告祁天福等間請求損害賠償事件，本院裁定如下：
    主    文
原告應於收受本裁定送達3日內，補繳納裁判費新臺幣1,000 元
，逾期未補正，即駁回原告對被告彭莉婷之訴。
    理    由
一、按因財產權而起訴應繳納裁判費；次按起訴不合程式或不備
    其他要件者，依其情形可以補正，經審判長定期間命其補正
    而不補正者，法院應裁定駁回之；前開規定於簡易訴訟程序
    準用之。民事訴訟法第77條之13、第249 條第1 項第6 款、
    第436 條第2 項分別定有明文。次按因犯罪而受損害之人，
    於刑事訴訟程序固得附帶提起民事訴訟，對於被告請求回復
    其損害，但其請求回復之損害，以被訴犯罪事實所生之損害
    為限，否則縱令得依其他事由，提起民事訴訟，亦不得於刑
    事訴訟程序附帶為此請求。此項限制，於該附帶民事訴訟經
    刑事法院依刑事訴訟法第504 條第1 項規定以裁定移送同院
    民事庭後，亦有其適用（最高法院97年度台上字第1809號判
    決意旨參照）。該所謂「依民法負賠償責任之人」，係指該
    刑事案件中依民法規定應負賠償責任之人而言。故附帶民事
    訴訟之原告所主張之共同加害人，必以在刑事訴訟程序中經
    認定係共同侵權行為之人，始得謂為依民法負賠償責任之人
    ，否則對之提起是項附帶民事訴訟，即難謂合法（最高法院
    96年度台上字第978 號民事裁定參照）。亦即，附帶民事訴
    訟之提起，必以刑事訴訟程序之存在為前提，若刑事訴訟未
    經提起公訴或自訴，或非刑事訴訟程序認定之犯罪事實侵害
    其私權，縱因同一事故而受有損害，亦不得對於應負賠償責
    任之人，提起附帶民事訴訟（最高法院91年度台抗字第306
    號裁定參照）。又刑事附帶民事訴訟，經刑事庭依刑事訴訟
    法第504 條第1 項規定裁定移送於同院民事庭後，民事庭如
    認不符同法第487 條第1 項規定之要件時，應許原告得繳納
    裁判費，以補正起訴程式之欠缺。
二、經查，原告主張因被告祁天福、彭莉婷犯詐欺案件，原告提
    起刑事附帶民事訴訟，請求被告連帶賠償，並經本院刑事庭
    裁定（111年度附民字第319 號）移送前來，然被告彭莉婷
    未經110年度訴字第1437刑事判決認定為共同侵權行為人。
    是原告對被告彭莉婷提起刑事附帶民事訴訟並不合法，惟依
    前揭說明，原告仍得以繳納裁判費之方式，補正前開起訴程
    式之欠缺。故原告請求被告連帶賠償之金額未滿新臺幣(下
    同)10萬元，應徵第一審裁判費1,000元，依民事訴訟法第43
    6 條第2 項準用第249 條第1 項但書之規定，命原告於收受
    本裁定翌日起3日內補繳，如逾期未繳，則駁回原告對被告
    彭莉婷之訴。
三、依民事訴訟法第249條第1項但書規定，裁定如主文。
中　　華　　民　　國　　111 　年　　9 　　月　　16　　日
                  中壢簡易庭      法  官  張得莉
以上為正本係照原本作成。
如對本裁定抗告須於裁定送達後10日內向本院提出抗告狀（附繕
本及理由），並繳納抗告費新臺幣1,000元。
中　　華　　民　　國　　111 　年　　9 　　月　　16　　日
書記官  鄭涵勻